臺灣板橋地方法院刑事判決　　　　　　　95年度訴字第2329號
公　訴　人　臺灣板橋地方法院檢察署檢察官
被　　　告　乙○○
選任辯護人　沈濟民律師
被　　　告　丙○
　　　　　　丁○○
上二人共同
選任辯護人　游鉦添律師
上列被告等因違反貪污治罪條例等案件，經檢察官提起公訴（九
十五年度偵字第五一八號），本院判決如下：
    主  文
乙○○、丙○、丁○○均無罪。
    理  由
一、公訴意旨略以：
(一)、被告乙○○係臺北縣土城市消防隊清水消防分隊（下稱清水
    消防分隊）隊員，負責查報轄區內建物之消防設施安檢及辦
    理聯繫義勇消防分隊有關轉報公文事宜暨清水消防分隊之總
    務等工作，係依據法令從事公務之人員。被告丙○係土城市
    清水義勇消防分隊（下稱清水義消分隊）分隊長，負責綜理
    清水義消分隊之各項業務。被告丁○○係清水義消分隊助理
    幹事，負責該分隊經費收支、開銷及記帳等相關事務。
(二)、緣於民國八十九年九月間，甲○○及其配偶李麗蕉在臺北縣
    土城市○○路四七三號開設玖玖育樂用品社，經營運動器材
    之批發及買賣業務（該社嗣於九十年十二月二十七日辦理歇
    業並撤銷登記），甲○○夫婦另於臺北縣土城市○○路三六
    四之一號開設「99撞球場、99網咖」店，惟因該處為一違建
    之鐵皮屋，無法依規定申請水電，甲○○乃由前開玖玖育樂
    用品社，擅自埋設管線至「99撞球場、99網咖」店內使用。
    該店除未請領建物使用執照及營業執照外，消防設施亦極簡
    陋，為一嚴重違反營業規定之違建處所，九十年至九十一年
    間曾多次因違反消防法規，遭土城市清水消防分隊開立「消
    防安檢不合規定限期改善通知單」（即所謂勸導單），惟因
    長久以來甲○○以各種方式籠絡被告乙○○，與其建立不錯
    之關係，致該處所仍可照常營業。
(三)、被告乙○○除負責轄區包括「99撞球場、99網咖」等店之消
    防安檢查報工作外，亦負責有關清水義消分隊遴選消防顧問
    後轉報臺北縣政府消防局（下稱消防局）之送審業務，明知
    消防顧問之聘僱，必須經過清水義消分隊正式提報名單予清
    水消防分隊，並備文呈報消防局審查核准後，始可辦理委聘
    ，嗣再由消防局局長頒發顧問證書，且無收取顧問費之規定
    ，竟基於藉勢勒索財物之犯意，利用其擔任消防管區職務上
    之權勢，於九十三年六月間以甲○○違規營業之「99撞球場
    、99網咖」店消防設施安檢不合格，藉此向甲○○表示只要
    繳交新臺幣（下同）三萬元擔任清水義消分隊之顧問，即可
    免被取締，否則就要找其麻煩等語，使甲○○為免被被告乙○○找麻煩，不得不同意擔任清水義消分隊之顧問。甲○○
    同意擔任清水義消分隊之顧問後，被告乙○○即告知當時不
    知甲○○之同意擔任清水義消分隊顧問並答允繳交三萬元顧
    問費係因其藉勢勒索而來之被告丙○及丁○○，並將甲○○
    之基本資料交給被告丙○及丁○○，渠等三人雖明知甲○○
    雖答允擔任清水義消分隊之顧問，但尚未呈報消防局核准，
    並不能辦理委聘程序，且亦未得到消防局局長戊○○之同意
    ，惟渠等為儘速取得甲○○之顧問費竟基於共同之犯意聯絡
    ，由被告丁○○於渠開設之三玄佛具行以被告乙○○交付之
    資料自行刻製受贈者為「99娛樂用品社，李顧問金標先生」
    ，上載「熱心公益」四字，並署名「臺北縣政府消防局局長
    戊○○及清水義勇消防分隊分隊長丙○敬贈」之匾額一付，
    由被告丙○及丁○○二人於九十三年六月某日送往該店致贈
    被害人甲○○，足生損害於消防局核准委聘義消顧問之正確
    性及局長戊○○。前開匾額送達後，被告乙○○即於九十三
    年七月十四日向甲○○表示，已先行代墊三萬元顧問費，要
    求甲○○儘速歸還墊款，惟因當時甲○○身上僅有一萬元現
    金，不足二萬元部分，乙○○即向甲○○表示可以提供其所
    有之大眾商業銀行信用卡供甲○○預借現金。惟甲○○預借
    二萬元連同現金一萬元交付予被告乙○○後，被告乙○○並
    未立即交付被告丙○或丁○○，遲至同年八月底左右才將三
    萬元交付予被告丁○○做不明之支用，且未記載入該消防分
    隊之帳冊內。嗣甲○○因遲未收到顧問聘書，多次向被告乙○○催討未果，至九十三年九月八日下午，被告乙○○見事
    情已無法掩飾，始由被告丁○○將三萬元返還甲○○，以求
    息事寧人暨掩飾犯行。因而認被告乙○○涉犯貪污治罪條例
    第四條第一項第二款之藉勢勒索財物罪及刑法第二百十六條
    、第二百十條之偽造私文書罪嫌、被告丙○及丁○○涉犯刑
    法第二百十六條、第二百十條之偽造私文書罪嫌等語。
二、按犯罪事實應依證據認定之，無證據不得認定其犯罪事實；
    又不能證明被告犯罪者，即應諭知無罪之判決，刑事訴訟法
    第一百五十四條第二項、第三百零一條第一項分別定有明文
    。又按刑事訴訟上證明之資料，無論其為直接或間接證據，
    均須達於通常一般之人均不致有所懷疑，而得確信其為真實
    之程度，始得據為有罪之認定，若其關於被告是否犯罪之證
    明未能達此程度，而有合理懷疑之存在，致使無從形成有罪
    之確信，根據「罪證有疑，利於被告」之證據法則，即不得
    遽為不利被告之認定；其以情況證據（即間接證據）斷罪時
    ，尤須基於該證據在直接關係上所可證明之他項情況事實，
    本乎推理作用足以確證被告有罪，方為合法，不得徒憑主觀
    上之推想，將一般經驗上有利被告之其他合理情況逕予排除
    ，最高法院七十六年臺上字第四九八六號、三十二年度上字
    六七號判例意旨可資參照。另按所謂藉勢勒索財物，係指行
    為人利用權勢權力，以強迫或恫嚇之方法，向人逼勒財物，
    致使被害人畏怖生懼而交付財物，始克相當，最高法院九十
    二年度臺上字第六０三五號判決意旨亦足供參酌。
三、本件公訴人認被告乙○○涉有上開藉勢勒索財物及行使偽造
    私文書罪嫌，及被告丙○、丁○○均涉有上開行使偽造私文
    書罪嫌，無非以上揭事實，業據證人甲○○於法務部調查局
    北部地區機動工作組（下稱北機組）詢問及偵訊、證人戊○○於偵訊、證人吳應魁於北機組詢問及偵訊之證言，且有被
    告乙○○、丙○及丁○○於北機組詢問及偵訊時之供述，及
    消防安檢（複）查不合格定期改善通知單影本三份、消防安
    檢紀錄四頁暨「99撞球場、99網咖」店照片三張、消防顧問
    遴聘作業規定一份、九十二年至九十四年清水義消分隊顧問
    名冊一份、清水消防分隊提報消防顧問名單至消防局有關作
    業暨函覆公文十四頁、清水義消分隊九十三年財務收支影本
    一冊、被告乙○○之大眾商業銀行信用卡預借現金二萬元之
    帳單及甲○○郵政劃撥轉帳繳款紀錄各乙份、「99撞球場、
    99 網 咖」店內甲○○獲贈之消防顧問匾額照片一張、被告
    乙○○與甲○○之對話錄音光碟及譯文等資為依據。
四、惟訊據被告乙○○等三人固坦承甲○○欲加入清水義消分隊
    ，並由被告乙○○代墊顧問費三萬元予被告丙○及丁○○，
    且被告乙○○將甲○○之資料交予被告丙○及丁○○，被告
    丁○○依照被告丙○之指示製作落款署名臺北縣政府消防局
    局長戊○○之匾額一付予甲○○收執，嗣經甲○○索取返還
    前開顧問費三萬元後，由被告丁○○將該三萬元返還予甲○○之事實，然渠等均堅決否認有上揭犯行，而渠等之辯解及
    辯護人之辯護要旨分述如下：
(一)、被告乙○○：
１、於九十一年十月前，被告乙○○曾至上開撞球場網咖實施消
    防安檢，只有二次不合格即未依規定遴用消防防火管理人及
    未依規定委託消防專業技術人員或專業檢修機構檢修；九十
    一年十月二十二至日起至九十三年六月間，該店並無任何消
    防安檢不合格紀錄，則被告乙○○如何據此而恫嚇甲○○。
２、甲○○主動找被告乙○○表示其要擔任清水義消分隊之顧問
    ，被告乙○○才將其介紹給被告丙○認識；而顧問費三萬元
    是被告丁○○託被告乙○○代收的，因基於人情及甲○○是
    被告乙○○介紹的；在甲○○收到匾額後，被告乙○○幫甲○○代墊三萬元給丁○○，因甲○○當時沒有這麼多錢；至
    被告乙○○以信用卡預借現金二萬元借給甲○○，係甲○○
    為了償還其他債務，且甲○○只繳七月份信用卡帳單最低金
    額一千零五十元；被告乙○○將該預借現金還清後，被告乙○○將三萬元顧問費退還給甲○○，甲○○才還二萬元；因
    雙方鬧得不愉快，甲○○要求退該顧問費三萬元，但被告乙○○已經交給清水義消分隊，才由被告丁○○拿三萬元給被
    告乙○○，由被告乙○○轉交給甲○○。
３、被告丁○○、丙○問被告乙○○有關甲○○之姓名及店名資
    料，因他們表示要製作匾額給甲○○，但被告乙○○對於後
    續匾額之製作內容及致贈之情形均不清楚。
(二)、被告丙○及丁○○：
１、於九十年間，在消防局會議室開消防協會會議後，被告丙○
    跟前任義消分隊長己○○曾請示消防局局長戊○○有關清水
    義消分隊製作匾額要以消防局局長名字落款致贈給顧問乙事
    ，他有點頭表示同意，故從前任隊長開始就以局長名義落款
    製作匾額致贈給顧問以資答謝，且只要同意擔任顧問，清水
    義消分隊會先製作匾額致贈，不待正式委聘程序完成。
２、被告丁○○係清水義消分隊助理幹事，且本身經營佛具行，
    有雕刻匾額之業務，其依照清水義消分隊分隊長丙○指示而
    製作本案匾額。
３、故被告丙○及丁○○於該匾額上落款「臺北縣政府消防局局
    長戊○○」，既經證人戊○○同意，則參酌最高法院四十七
    年度臺上字第二二六號判例意旨，即不能謂無製作權；況查
    該匾額上之戊○○落款並非署押，且該匾額並非證明法律上
    或社會生活上之重要事項即不具刑法上文書之意思性，故該
    匾額之性質並非私文書或準私文書。
五、經查：
(一)、被告乙○○涉嫌藉勢勒索財物之犯行部分：
１、雖證人甲○○於接受北機組詢問時及檢察官訊問時證述：於
    九十三年六月間，被告乙○○說需要錢，要伊出資顧問費三
    萬元，若不出資，要找伊麻煩，伊在他威脅下不得不交付三
    萬元現金給他，但當時伊及太太身上只有一萬元現金，被告
    乙○○說二萬元借給伊，並以其信用卡預借現金二萬元給伊
    ，嗣於九十三年九月八日下午四、五點左右，伊到清水消防
    分隊，當著他小隊長的面還乙○○二萬元；因「99撞球場、
    99網咖」是違建，無法申請水電，伊從青雲路四七三號玖玖
    育樂用品社拉水電過來營業，開業至今未被開立紅單，被告
    乙○○沒有開過這二家店罰單，被告乙○○說只要伊配合，
    他就不開單云云（詳見北機組卷第十頁反面至十一、十四頁
    反面、偵查卷第十一至十二、三十五至三十六頁）。
２、然徵諸卷附之消防安檢 (複)查 不合格定期改善通知單影本
    三份及消防安檢紀錄、消防局九十五年十一月十五日北消預
    字第０九五００三０二二九號函暨玖玖育樂用品社、「99
    撞球場、99網咖」歷年消防安全檢查紀錄所示（詳見北機組
    卷第五十、九十六至一０二頁及本院卷第七十三至八十八頁
    ），可知：
(1)、於九十年二月二十七日，被告乙○○至玖玖撞球場檢修展延
    （詳見北機組卷第一００頁）。
(2)、於九十一年一月二十九日，被告乙○○至玖玖撞球場防火宣
    導（詳見北機組卷第九十九頁）。
(3)、於九十一年四月八日，清水消防分隊隊員黃文風對於設在臺
    北縣土城市○○路四七三號之玖玖育樂用品社，因其未依規
    定委託消防專業技術人員或專業檢修機構檢修，而開立消防
    安全檢（複）查不合規定限期改善通知單，嗣於同年五月七
    日複查合格（詳見北機組卷第九十七頁）。
(4)、於九十一年六月十二日，被告乙○○至玖玖撞球場複檢完成
    、消防設備合格（詳見北機組卷第一０一頁）
(5)、於九十一年十月二十日，被告乙○○及清水消防分隊隊員韓
    文堯、張叢安對於設在臺北縣土城市○○路三六四號之玖玖
    網路企業社，因其未遴用消防管理人，而開立消防安全檢（
    複）查不合規定限期改善通知單，並訂於九十二年一月二十
    一日複查（詳見北機組卷第九十六、一０二頁、本院卷第七
    十五頁）。
(6)、於九十二年三月十二日，清水消防分隊隊員蘇愷偉、韓文堯
    對於設在臺北縣土城市○○路三六四之一號之玖玖育樂用品
    社，因其未依規定製作消防防護計劃書，而開立消防安全檢
    （複）查不合規定限期改善單，並於九十二年五月二日複查
    合格（詳見本院卷第七十五、七十八頁）。
(7)、於九十二年十二月十八日，清水消防分隊隊員張叢安、韓文
    堯對於設在臺北縣土城市○○路三六四之一號之玖玖撞球場
    ，因檢修申報不合規定，而開立消防安全檢（複）查不合規
    定限期改善通知單，並訂於九十三年一月十八日複查（本院
    卷第七十五、七十七頁）。
(8)、於九十三年十一月八日，清水消防分隊隊員黃文風對於設在
    臺北縣土城市○○路三六四之一號之玖玖育樂用品社，因其
    未依消防防護計劃實施自衛消防編組訓練，而開立消防安全
    檢（複）查不合規定限期改善通知單，並於同年十二月八日
    複查不合格（詳見北機組卷第九十八頁、本院卷第七十五、
    七十九頁）。
(9)、於九十三年十二月九日，清水消防分隊隊員黃文風對於設在
    臺北縣土城市○○路三六四之一號之玖玖撞球場、玖玖娛樂
    用品社，因其未依消防防護計劃實施自衛消防編組訓練，而
    開立消防安全檢（複）查限期改善通知單，並訂於九十四年
    一月九日複查（詳見本院卷第七十五、八十頁）。
(10)、故證人甲○○開設在臺北縣土城市○○路三六四之一號之玖
    玖撞球場及在臺北縣土城市○○路四七三號之玖玖娛樂用品
    社自九十年二月二十七日起至九十二年十二月十八日止，曾
    接受清水消防隊隊員檢修、防火宣導及消防安全檢查多次，
    並經開單勸導多次之事實，堪以認定無訛，且參酌前開消防
    局函文暨被告乙○○於清水消防分隊服務期間所承辦之業務
    及服務區說明可知，被告乙○○自八十九年十月起承辦防火
    宣導業務、九十二年十月份起承辦義消業務暨總務，防火宣
    導業務交接予何簪晉、九十三年三月份起總務交接予黃致凱
    ，則被告乙○○既於其承辦防火宣導業務期間，曾至該址檢
    修、防火宣導並開勸導單屬實。是以，證人甲○○前開證述
    ：該二家店開業至今未被開過紅單，被告乙○○未開過這二
    家單罰單，他說只要伊配合，就不開單云云，顯與事實有違
    。
３、又查清水義消分隊顧問之遴聘，依照義勇消防組織訓練演習
    服勤辦法第五條四項第四款之規定，係由該分隊遴選，報請
    清水消防分隊核轉消防局核聘，且該顧問一期三年，於該期
    任期將屆滿前，再將該期間內加入擔任顧問之名冊統一陳報
    予清水消防分隊核轉消防局核聘，且對於有意願加入清水義
    勇分隊者，清水義消分隊分隊長依照慣例會向其收取顧問費
    三萬元，以供該義消分隊支用等情，業據被告丙○及丁○○
    供承明確，核與證人即前任清水義勇消防分隊分隊長己○○
    到庭具結證述之情節（詳見本院卷第一一三至一一七頁）相
    符。是該等事實，堪以認定屬實。復查於九十三年八月底，
    被告乙○○代證人甲○○墊付上開顧問費三萬元交予被告丁○○，且於同年九月八日晚上七時三十分許，經甲○○向被
    告乙○○表示其不加入清水義消分隊，並要求返還該顧問費
    三萬元後，同日由被告丁○○將該筆三萬元交予被告乙○○
    ，由被告乙○○返還予證人甲○○乙節，業據被告乙○○供
    承明確，核與同案被告丁○○供述及證人甲○○、吳應魁證
    述之情節相符，並有該日錄音譯文乙份（詳見北機組卷第十
    六至十八頁）附卷可參，是被告乙○○確將證人甲○○依照
    前開慣例應繳交顧問費三萬交予被告丁○○收執無訛，則茍
    被告乙○○因急需用錢而為本件藉勢勒索財物者，何以被告
    乙○○先代墊顧問費三萬元予清水義勇分隊？此顯不合常理
    。
４、再查被告乙○○於九十三年七月十四日，以其所有之大眾商
    業銀行信用卡預借現金二萬元予證人甲○○，並由證人甲○○於同年八月九日，至郵局以郵政劃撥方式代被告乙○○繳
    交該筆預借現金於同年七月份帳單最低應繳額一千零五十元
    之事實，業據被告乙○○供述明確，核與證人甲○○證述情
    節相符，並有該郵政劃撥儲金存款收據及信用卡帳單各乙紙
    （詳見北機組卷第一三八頁）在卷可稽；然依證人甲○○於
    北機組詢問時證述：被告乙○○向伊索取三萬元顧問費，伊
    錢不夠，由被告乙○○以信用卡預借現金二萬元給伊云云，
    及被告乙○○供稱：該預借現金二萬元與上開顧問費無關，
    係借予證人甲○○償還其他債務，而於九月份信用卡帳單寄
    來後，我才跟他要二萬元等語，並參酌前開錄音譯文所示，
    顯見渠等對於該信用卡預借現金二萬究係顧問費或其他借款
    乙事，容有爭執，況衡諸茍係被告乙○○藉機向證人甲○○
    勒索者，何以被告乙○○尚須以信用卡預借現金之方式代證
    人甲○○墊付該顧問費？此亦與常情有違。
５、因而，公訴人認被告乙○○有對證人甲○○藉勢勒索之犯行
    ，無非以證人甲○○之證述為其主要論據，然證人甲○○之
    前揭證述顯與事實有違，且不合於常情，則被告乙○○是否
    利用權勢權力，以強迫或恫嚇之方法，向證人甲○○逼勒財
    物，致使證人甲○○畏怖生懼而交付財物，實屬可議。故殊
    難僅以證人甲○○顯有瑕疵之證訴而遽以認定被告乙○○有
    上開犯行，且查無其他證據足資認定被告乙○○有上開犯行
    。
(二)、被告乙○○、丙○及丁○○涉嫌行使偽造私文書犯行部分：
１、查清水義消分隊依照慣例，在陳報顧問名單予清水消防分隊
    前，清水義消分隊分隊長會指示該分隊助理幹事即被告丁○○製作「熱心公益」或「熱心消防」等字樣，以臺北縣政府
    警察局消防隊隊長或臺北縣政府消防局局長之名字及清水義
    消分隊分隊長名字落款之匾額，以資贈送予答允擔任顧問之
    人等，業據證人己○○於本院證述在卷（詳見本院卷第一一
    四至一一七頁）。再佐以清水義消分隊於八十九年十一月某
    日致贈題字「熱心消防」、落款人為「臺北縣消防局局長戊○○」及「清水義勇消防分隊分隊長己○○暨全體同仁」敬
    贈等語之匾額一付予廖枝明，惟迨至九十二年十二月三十一
    日，廖枝明始經核准同意聘任生效擔任清水義消分隊顧問，
    以及於九十三年二月五日，清水義消分隊致贈前開匾額一付
    予劉錦洲，惟迨至九十四年五月四日，劉錦洲始經消防局核
    准同意聘任生效擔任清水義消分隊顧問等情，有交法務部九
    十四年五月三十一日名冊、九十二年十二月十五日清水義消
    分隊陳報之新任顧問名冊各乙份及該匾額照片一張、消防局
    第二大隊九十四年四月二十九日陳報單及九十三年三月份清
    水義消分隊財務收支帳冊影本各乙份（詳見詳見北機卷第一
    ０五至一０六、一一五至一一七、一一九至一一０、一二四
    頁及本院卷第六十七頁）在卷可稽。是被告丙○及丁○○所
    辯：欲加入擔任顧問之人，於未經消防局核備前，依照慣例
    清水義消分隊會先行製作匾額致贈該人，以資答謝等語，堪
    予採信。
２、又查於證人己○○擔任清水義消分隊分隊長時，證人己○○
    曾於臺北縣義勇消防協會舉辦之某會議，私下口頭詢問當時
    擔任臺北縣政府消防局局長戊○○是否同意以其名義落款於
    匾額上致贈予顧問時，證人戊○○表示同意，而斯時被告丙○亦陪同在證人己○○旁邊，且證人己○○有將戊○○同意
    乙事告知被告丁○○等情，業據被告丙○供述綦詳，核與證
    人己○○及戊○○到庭具結證述之情節（詳見本院卷第一一
    四至一一五、一一九至一二０頁）相符；並參酌證人己○○
    亦證述：我問戊○○時，我沒有說是在顧問加入時就發或等
    消防局核備後發，我只說要送匾額給顧問，要以我及你的名
    字發匾額等語（詳見本院卷第一一五頁）明確，核與證人戊○○亦證述：己○○問我落款乙事時，我有同意，但前提是
    已經正式顧問才可以，可是我沒有說正式二字，是我認為是
    正式顧問才可以落款；己○○問我時，他沒有特別表示是在
    民眾加入顧問後、消防局核准前致贈匾額，我以為他說發匾
    額的時間是正式顧問等語（詳見本院卷第一一九、一二一頁
    ）之情節相符，是證人己○○徵詢證人戊○○是否同意以其
    名義落款於致贈清水義消分隊顧問之匾額時，戊○○對於致
    贈匾額之時間點既未明確表明，從而，證人己○○顯係誤以
    為證人戊○○業已同意以其名義落款致贈匾額予加入擔任顧
    問而未經消防局核備之人，而依循前開慣例，指示被告丁○○製作以證人戊○○名義落款之匾額致贈予加入擔任顧問之
    人，故被告丙○主觀上認清水義消分隊依照慣例以消防局局
    長名義落款乙事業經局長同意，而指示被告丁○○製作本案
    匾額，被告丁○○亦依照前開慣例及清水義消分隊之分隊長
    即被告丁○○之指示製作本案匾額，足認被告丙○及丁○○
    主觀上並無以偽作真之意思，則不成立行使偽造文書罪。
３、至查被告乙○○將證人甲○○之名字及玖玖娛樂用品社資料
    交予被告丁○○，以供被告丁○○製作本案匾額乙節，業據
    被告乙○○坦承在卷，核與同案被告丙○及丁○○之供述情
    節相符，是被告乙○○雖知悉被告丙○及丁○○須甲○○之
    名字及九九娛樂用品社資料以供製作匾額之用。然查被告乙○○對於該匾額內容有以消防局局長戊○○名義落款乙事並
    不知悉乙節，業據被告乙○○供述：我不清楚匾額製作之內
    容及致贈的事情等語（詳見本院卷第三十六頁）明確，核與
    同案被告丙○供承：製作匾額答謝的事情，與被告乙○○無
    關等語（詳見本院卷第三十七頁）相符，則被告乙○○既然
    對於匾額之內容並不知悉，又無其他證據足資認定被告乙○○對於被告丙○及丁○○以消防局局長戊○○名義落款致贈
    匾額乙事有何犯意聯絡，況且被告丙○及丁○○亦無偽造私
    文書之主觀上犯意，已如前述，故殊難逕予認被告乙○○涉
    有上開行使偽造文書之犯行。
六、綜上所述，本院依上開調查所得之證據尚不足以證明被告乙○○、丙○及丁○○確有公訴人所指上揭藉勢勒索財物、行
    使偽造私文書等之犯行，此外，復查無其他積極證據足資證
    明被告等有上述犯行。則揆諸前開法條、判例意旨及說明，
    被告等三人之犯罪尚屬不能證明，均應為無罪之諭知。
據上論斷，應依刑事訴訟法第三百零一條第一項，判決如主文。
本件經檢察官彭聖斐到庭執行職務。
中　　華　　民　　國　　96　　年　　3 　　月　　6　 　日
                  刑事第六庭審判長法　官  許仕楓
                                  法  官  林鈺琅
                                  法  官  饒金鳳
以上正本證明與原本無異。
如不服本判決應於送達後十日內向本院提出上訴狀。
                                  書記官  王春森
中　　華　　民　　國　　96　　年　　3 　　月　　6 　　日
